# 审计报告如何表述

提问人：rzxy123 时间：2010-04-12 10:18:54
被审计单位现金盘亏 6 万多，占资产总额的0.3%，属以前年前度的差额。但被审计单位一直没处理，一直占帐面现金 余额。前任会计与出纳也已调走，现在的报告应该怎么做，是把差额调入待处理财产损溢，然后做保留？这样行不行，请各位大虾指教！

回答人：chenyiwei
赞同上面网友的意见。这件事情不仅仅看涉及金额的大小，而且还需要看是否可能涉及舞弊、是否暴露出内部控制存在重大缺陷等问题。如果仅仅是一个孤立的事件（但似乎可能性不大），才能考虑涉及金额的重要性问题。